臺灣嘉義地方法院刑事判決　　　　　　 94年度簡上字第117號
上　訴　人
即　被　告　乙○○
上列上訴人因違反著作權法案件，不服中華民國94年5月20日本
院嘉義簡易庭94年度嘉簡字第606號第一審判決（臺灣嘉義地方
法院檢察署檢察官聲請簡易處刑案號94年度調偵字第84號），提
起上訴，本院管轄之第二審合議庭判決如下：
    主  文
上訴駁回。
乙○○緩刑貳年。
    事  實
一、乙○○係址設嘉義市○區○○○路485 號「好視紀影音光碟
　　店」之負責人，明知「鴨寮街的金蛋」、「青出於藍」、「
　　楚漢驕雄」、「我師傅係黃飛鴻」、「大唐雙龍傳」等影音
　  光碟片，係弘音多媒體科技股份有限公司（下稱弘音公司）
　  享有著作財產權之視聽著作，未經弘音公司之同意或授權，
　  不得擅自出租，竟未經弘音公司之授權，以向設於嘉義市○
　  ○○路31號之「優美影視社」、設於嘉義市○○路199 號「
　  七喜影視社」、設於嘉義市○○路214 號「明冠影視社」以
　  每片新台幣（下同）10元之方式租用取得前開影片之正版光
    碟後，竟基於出租之概括犯意，自94年2月間起在上址貨架
    上陳列，連續出租予不特定人觀覽，嗣於94年2月21日中午
    12時50分，為警持搜索票在該址查獲，並扣得未經授權出租
    之「鴨寮街的金蛋」一部30片　、「青出於藍」一部20 片
    、「楚漢驕雄」一部10片、「我師傅係黃飛鴻」一部12片及
    「大唐雙龍傳」一部42片。
二、案經弘音公司訴由台南市警察局第六分局報請台灣嘉義地方
    法院檢察署檢察官偵查起訴。
    理  由
一、認定犯罪事實所憑之証據及理由：
    訊據上訴人乙○○對上揭犯罪事實皆坦承不諱，核與告訴代
    理人甲○○、林珊妮於警詢及偵查中指訴之情節相符，並有
    現場照片、出租紀錄電腦翻拍照片、弘音公司授權證明書在
    卷可稽，且有未經授權出租之「鴨寮街的金蛋」一部30片、
    「青出於藍」一部20片、「楚漢驕雄」一部10片、「我師傅
 　 係黃飛鴻」一部12片及「大唐雙龍傳」一部42片扣案足憑，
    上訴人未經合法授權而出租弘音公司擁有著作財產權光碟之
    事實明確，被告之犯行應堪認定。
二、論罪科刑之理由：
(一)核上訴人所為係犯著作權法第92條擅自以出租之方法侵害他
    人之著作財產權罪。被告先後多次犯行，時間緊接，犯罪構
    成要件相同，顯係基於概括犯意反覆為之，應依連續犯之規
    定以一罪論，並依法加重其刑。
(二)原審依刑事訴訟法第449條第1項前段、第454條第2項，著作
    權法第92條，刑法第11條前段、第56條、第41條第1項前段
    ，罰金罰鍰提高標準條例第2條，逕以簡易判決處上訴人有
    期徒刑4月，如易科罰金，以300元折算1日。經核其認事用
    法及量刑均屬妥適，上訴意旨指摘原判決不當，為無理由，
    應予駁回。
(三)審酌上訴人犯罪後業與告訴人達成和解，此業經告訴人具狀
    陳述明確，又上訴人未曾受有期徒刑以上刑之宣告，因一時
    失慮，致罹刑典，事後已坦承犯行，深具悔意，經此刑之宣
    告後，應知警惕而無再犯之虞，本院因認暫不執行其刑為當
    ，予以宣告緩刑，以啟自新。
三、適用法律依據：
(一)刑事訴訟法第455條之1第1項、第3項、第368條。
(二)刑法第74條第1款。
本案經檢察官侯德人到庭執行職務
中    華    民    國    94    年    10   月     31    日
                    刑事第二庭 審判長法  官  夏金郎
                                     法  官  洪嘉蘭
                                     法  官  黃義成
右正本證明與原本無異。
本件不得上訴。
中    華    民    國    94    年    10   月     31    日
                                     書記官  許龍崑
附錄法條：
著作權法第92條
擅自以公開口述、公開播送、公開上映、公開演出、公開傳輸、
公開展示、改作、編輯、出租之方法侵害他人之著作財產權者，
處三年以下有期徒刑、拘役、或科或併科新臺幣七十五萬元以下
罰金。
